# 公司收购，一致行动人（控股）之一控制的公司，是否构成同一控制下的企业合并

提问人：寻梦天涯 时间：2017-04-24 12:39:06
A公司为拟上市公司，甲持股30%、乙持股40%，其他股东为小股东，甲乙为一致行动人为A公司的实际控制人。B公司为甲控制的公司，现A公司要收购B公司的全部股权，是否构成同一控制下的企业合并。

回答人：chenyiwei
需要注意你这里的“一致行动”属于下面哪种情形？ 1 、参与一致行动协议的双方无明显的主次之分，所有财务、经营决策等相关活动均由甲乙双方在协商一致的基础上作出决策，即甲乙双方共同控制； 2 、参与一致行动协议的双方有明显的主次之分，最终双方均应依据其中的主导方（或牵头方）的意见采取一致行动。这种情况实际上是牵头方单方面控制，而不是双方共同控制。 如果该一致行动关系属于上述第 2 种类型，且牵头方为甲，则可以认为是同一控制下的合并；除此之外的其他情形，应认定为非同一控制下的企业合并。